臺灣高等法院高雄分院刑事裁定
111年度抗字第229號
抗  告  人  臺灣高雄地方檢察署檢察官
被      告  楊敦惟


                    服役單位：臺南大內○○00000○00○○                                ○
選任辯護人  吳榮昌律師
            劉士睿律師
上列抗告人因被告詐欺等案件，不服臺灣高雄地方法院中華民國
111年6月22日裁定(111年度審金訴字第233號)，提起抗告，本院
裁定如下：
    主  文
抗告駁回。
    理  由
一、抗告意旨略以：本件告訴人蔡俊貴居住地為高雄市小港區，
    告訴人係在其居住所內接到真實姓名年籍不詳自稱「龍三」
    、「會計師」、「阿伯」等詐欺集團內之機房成員撥打電話
    假冒友人，佯稱投資等話術，使告訴人陷於錯誤而遭詐騙，
    將款項匯入共犯蔡威宇所申辦之台新國際商業銀行（下稱台
    新銀行）帳戶（抗告書誤載為鳳山三民路郵局帳戶）內，再
    由被告楊敦惟依「龍三」之指示，向蔡威宇收取上開詐欺款
    項新臺幣30萬元。被告涉犯本件詐欺等犯行之結果地為高雄
    市，原審法院即有管轄權，倘移轉他法院審理，將對告訴人
    不便。原審裁定難認允當，爰提起抗告等語。
二、案件由犯罪地或被告之住所、居所或所在地之法院管轄，刑
    事訴訟法第5條第1項定有明文。而所謂犯罪地，參照刑法第
    4 條之規定，解釋上自應包括行為地與結果地兩者而言。又
    一人犯數罪者，為相牽連之案件；數同級法院管轄之案件相
    牽連者，得合併由其中一法院管轄；前項情形，如各案件已
    繫屬於數法院者，經各該法院之同意，得以裁定將其案件移
    送於一法院合併審判之，刑事訴訟法第6條第1項、第2項前
    段、第7條第1款亦分別定有明文。上開關於相牽連刑事案件
    分別繫屬於有管轄權之不同法院時，得合併由其中一法院管
    轄，旨在避免重複調查事證之勞費及裁判之歧異，符合訴訟
    經濟及裁判一致性之要求，此之合併審判與否，應由法院依
    職權處理。
三、被告楊敦惟因本案涉犯刑法第339條之4第1項第2款之三人以
    上共同犯詐欺取財、洗錢防制法第14條第1項之一般洗錢等
    罪嫌，經檢察官提起公訴，並於民國111年5月13日繫屬於原
    審法院（下稱本案案件）等情，有原審案卷可參。又觀之本
    案案件告訴人蔡俊貴於警詢中之陳述，告訴人係在其高雄市
    小港區住處，接聽詐騙電話後，再依指示匯款至本案案件共
    犯蔡威宇之台新銀行帳戶內（詳警卷第9頁以下）。由於此
    部分之犯罪結果地係在原審法院之管轄區域內，故原審法院
    就本案案件應有管轄權。
四、另本案案件繫屬於原審法院之前，被告因另案涉犯刑法第33
    9條之4第1項第2款之三人以上共同犯詐欺取財、洗錢防制法
    第14條第1項之一般洗錢、組織犯罪防制條例第3條第1項後
    段之參與犯罪組織等罪嫌，經臺灣新北地方檢察署檢察官以
    111年度偵字第7041號起訴書提起公訴，並於111年5月9日繫
    屬於臺灣新北地方法院【案號：111年度金訴（原審裁定理
    由誤載為審訴）字第763號，下稱另案案件】，目前尚未審
    結等情，有該起訴書、臺灣高等法院被告前案紀錄表及本院
    電話查詢紀錄單可參（上開前案紀錄表記載另案案件於111
    年5月19日裁判終結，應屬誤載）。　
五、原審法院就本案案件有管轄權，原則上雖應審理本案案件。
    但如有刑事訴訟法第6條第1項、第2項前段之情形，縱本案
    案件告訴人之住居地不在臺灣新北地方法院所管轄之區域內
    ，原審法院為避免重複調查事證之勞費及裁判之歧異，基於
    訴訟經濟及裁判一致性之要求，經由管轄另案案件之臺灣新
    北地方法院同意，得依職權裁定將本案案件移送臺灣新北地
    方法院，由該法院合併審理本案及另案案件。本件被告一人
    犯本案及另案案件，原審考量被告本案及另案案件之犯罪事
    實，認為兩者犯罪情節相似，所接觸之詐騙集團成員亦有部
    分相同，待調查之證據將高度雷同，如合併審理，將可避免
    重複調查共通或相關證據而浪費司法資源，遂於取得臺灣新
    北地方法院之同意後，依前開規定，本於職權將本案案件移
    送臺灣新北地方法院合併審理，經核尚無違誤。檢察官以上
    述理由，提起抗告，指摘原裁定不當，為無理由，應予駁回
    。
據上論結，應依刑事訴訟法第412條，裁定如主文。
中　　華　　民　　國　　111 　年　　8 　　月　　19　　日
                  刑事第三庭    審判長法  官  吳進寶
                                      法  官  徐美麗
                                      法  官  方百正
以上正本證明與原本無異。
不得再抗告。
中　　華　　民　　國　　111 　年　　8 　　月　　19　　日
　　　　　　　　　　　　　　　　　　　書記官  呂姿儀